【裁判字號】    95,易,993
【裁判日期】    950613
【裁判案由】    竊盜
【裁判全文】
臺灣臺北地方法院刑事判決               95年度易字第993號
公  訴  人  臺灣臺北地方法院檢察署檢察官
被      告  乙○○
上列被告因竊盜案件，經檢察官聲請以簡易判決處刑（九十五年
度偵字第八二四五號）及移送併辦（臺灣板橋地方法院檢察署九
十五年度偵字第一０二七四號），本院受理後（受理案號為九十
五年度簡字第一三六０號），認不宜以簡易判決處刑，改依通常
程序處理，而本院於通常程序之準備程序進行中訊問被告，被告
先就被訴事實為有罪之陳述，經告以簡式審判之旨，並聽取當事
人之意見後，裁定行簡式審判程序後，判決如下：
    主  文
乙○○連續竊盜，處有期徒刑伍月，如易科罰金，以佰元折算
壹日。
    事  實
一、乙○○基於意圖為自己不法所有之概括犯意，先於(一)民國九
    十五年四月二日晚間八時許，在臺北市中正區○○○路○段
    二二號校園書坊內，徒手竊取陳列於店內書架上、如附表一
    所示之書籍十二本，價值共計新臺幣（下同）五千三百四十
    元，藏放在其隨身攜帶之手提袋內得手，旋即離開該店大門
    ，經該書店採購組長甲○○發覺而當場查獲，並報警處理，
    為警移送臺灣臺北地方法院檢察署（下稱臺北地檢署）檢察
    官訊問後，准予交保新臺幣（下同）二萬元後釋放。詎乙○
    ○為檢察官命交保後，仍未中斷意圖為自己不法所有之概括
    犯意，復於(二)同年月十二日下午三時許，前往臺北縣板橋市
    ○○路○段九二號一樓何嘉仁書局，徒手竊取陳列於店內書
    架上、如附表二所示之書籍十五本，價值共計六千七百六十
    八元，藏放在其隨身攜帶之手提袋內得手，欲離開該店之際
    ，觸動店內警鈴而為該店店員丙○○發覺即報警處理，而查
    知上情。
二、上開(一)案件經臺北市政府警察局中正第二分局移送臺北地檢
    署聲請以簡易判決處刑，本院受理後認不宜以簡易判決處刑
    ，改依通常程序審理；上開(二)案件經臺北縣政府警察局海山
    分局移送臺灣板橋地方法院檢察署（下稱板橋地檢署）檢察
    官移送併辦。
    理  由
一、證據之認定：
    上開事實一之(一)部分，業據證人甲○○於警詢時證述明確（
    臺北地檢署九十五年度偵字第八二四五號卷第九、十頁參照
    ），並有贓證物品清單一紙附卷可稽（同上偵查卷第十五頁
    參照），又上開事實一之(二)部分，亦據證人丙○○於警詢時
    證述屬實（板橋地檢署九十五年度偵字第一０二七四號號卷
    第十一頁至第十三頁），復有贓證物品清單一紙附卷可稽（
    同上偵查卷第十九頁參照），且被告對於上開事實一之部分
    於本院九十五年五月三十日審理時供承不諱（本院當日審判
    筆錄參照），是依(一)證人甲○○之證述、(二)證人丙○○之證
    述及(三)上開贓證物品清單二紙等補強證據已足資擔保被告於
    本院審理中所為之上開任意性自白具有相當程度之真實性，
    而得確信被告前述自白之犯罪事實確屬真實，從而依刑事訴
    訟法第一百五十六條第一項及同條第二項規定，自得依被告
    前述自白及該補強證據認定被告確有為前述連續竊盜二次之
    犯行，本件事證明確，被告之犯行堪以認定。
二、論罪科刑之法律適用：
  (一)核被告乙○○所為，係犯刑法第三百二十條第一項之竊盜罪
    。其先後二次竊盜犯行，時間緊接，方法相同，觸犯構成要
    件相同之罪，顯係基於概括犯意為之，為連續犯，應依刑法
    第五十六條之規定，以一罪論，並加重其刑。
  (二)公訴人於聲請簡易判決處刑書之犯罪事實欄雖未記載上開事
    實一之(二)部分，然此部份與事實一之(一)部分為連續犯之裁判
    上一罪關係，且經板橋地檢署檢察官以九十五年度偵字第一
    ０二七四號移送併辦意旨書移送併辦，本院自得併予審理，
    附此敘明。
  (三)爰審酌被告前已三次犯竊盜罪，經本院先後判處拘役三十日
    、拘役五十日及有期徒刑三月確定在案，有臺灣高等法院被
    告前案紀錄表及本院九十四年度簡字第一五七一號判決、九
    十四年度簡字第二二三六號判決以及九十五年度簡字第五四
    ０號判決書各一份附於本院卷可參，雖均未構成累犯，然足
    見其素行不佳，未因前所受法院判決而決心改過及其智識程
    度、犯罪所得財物及所生危害、犯後尚能坦承犯行、態度良
    好等一切情狀，量處如主文所示之刑，並諭知易科罰金之折
    算標準。
據上論斷，應依刑事訴訟法第二百七十三條之一第一項、第二百
九十九條第一項前段，刑法第五十六條、第三百二十條第一項、
第四十一條第一項前段，罰金罰鍰提高標準條例第一條前段、第
二條，判決如主文。
本案經檢察官蕭斌志到庭執行職務。
中    華    民    國    95    年    6     月    13    日
                  刑事第九庭    法  官  林怡秀
本件正本證明與原本無異。
如不服本判決，應於判決送達後十日內，向本院提出上訴狀。
                                書記官  林義盛
中    華    民    國    95    年    6     月    13    日
附表一：
┌───┬────────────────┬─────┐
│ 編號 │書籍名稱                        │數量      │
├───┼────────────────┼─────┤
│  一  │專業：你的唯一生存之道          │二冊      │
├───┼────────────────┼─────┤
│  二  │ＴＨＥ  ＷＡＬ－ＭＡＲＴ  ＷＡＹ│二冊      │
│      │：全球最大零售企業成功十二法則  │          │
├───┼────────────────┼─────┤
│  三  │出發點１９７９～１９９６        │二冊      │
├───┼────────────────┼─────┤
│  四  │創新者的思考                    │二冊      │
├───┼────────────────┼─────┤
│  五  │不朽的天才－凱因斯傳            │二冊      │
├───┼────────────────┼─────┤
│  六  │俄羅斯美術隨筆                  │二冊      │
└───┴────────────────┴─────┘
附表二：
┌───┬──────────────┬───────┐
│ 編號 │書籍名稱                    │數量          │
├───┼──────────────┼───────┤
│  一  │一時二鳥英語王              │二冊          │
├───┼──────────────┼───────┤
│  二  │富國論                      │二冊          │
├───┼──────────────┼───────┤
│  三  │東京奇譚集                  │二冊          │
├───┼──────────────┼───────┤
│  四  │創新與創業精神              │一冊          │
├───┼──────────────┼───────┤
│  五  │英語部落格２                │二冊          │
├───┼──────────────┼───────┤
│  六  │海邊的卡夫卡                │二冊          │
├───┼──────────────┼───────┤
│  七  │藍海策略                    │二冊          │
├───┼──────────────┼───────┤
│  八  │世界是平的                  │二冊          │
└───┴──────────────┴───────┘
附錄本案論罪科刑法條全文：
中華民國刑法第三百二十條
意圖為自己或第三人不法之所有，而竊取他人之動產者，為竊盜
罪，處五年以下有期徒刑、拘役或五百元以下罰金。
意圖為自己或第三人不法之利益，而竊佔他人之不動產者，依前
項之規定處斷。
前二項之未遂犯罰之。


司法院資訊處製作；財團法人民間司法改革基金會備份。
